臺灣高雄地方法院刑事判決　　　　　　 94年度簡上字第102號
上　訴　人　臺灣高雄地方法院檢察署檢察官
被　　　告　丙○○○
　　　　　　　　　　　（現於臺灣高雄第二監獄）
上列上訴人因竊盜案件，不服本院高雄簡易庭民國93年12月31日
93年度簡字第6385號第一審判決（聲請簡易判決處刑案號：93年
度速偵字第2183號）提起上訴，及移送併案（93年度偵字第2374
7號、94年度偵字第2890號），本院合議庭認不得以簡易判決處
刑，改依通常程序自為第一審之判決，判決如下：
    主  文
原判決撤銷。
丙○○○連續於夜間侵入住宅、毀壞安全設備竊盜，處有期徒刑
柒月。
    事  實
一、丙○○○曾於民國89年間因違反毒品危害防制條例中施用第
    一、二級毒品案件，經臺灣高雄地方法院以89年度訴字第25
    86號分別判處有期徒刑8月、3月，並定應執行有期徒刑9 月
    確定，於91年10月11日進入屏東監獄執行；另於91年間又因
    竊盜罪，經本院以91年度易字第98號判處有期徒刑6 月確定
    ；又於同年間因違反毒品危害防制條例案件，經本院以91年
    度訴字第2059號判處有期徒刑10月確定，並經本院以92年度
    聲字第699 號將上開竊盜罪及違反毒品危害防制條例案件等
    二罪定應執行刑有期徒刑1年3月，與前揭施用毒品案件接續
    執行，另經台灣彰化地方法院以93年度聲字第68號裁定將二
    罪合併定假釋期間，核淮假釋並交付保護管束，假釋至93年
    9月20日期滿。惟於假釋期間即於93年2月11日，又因施用毒
    品案件，經本院以93年度訴字第1215號判處有期徒刑8 月確
    定，經撤銷假釋宣告，應執行殘刑7 月24日，指揮書執行完
    畢日期為95年1月16日（不構成累犯）。
二、詎丙○○○仍不知悔改，竟基於意圖為自己不法所有之概括
    犯意，先於（一）93年10月31日夜間6 時許，以徒手破壞扳
    開甲○○位於高雄縣大寮鄉○○○路128 巷52號住處大門門
    鎖之方式（毀損部分未據告訴），侵入該處所房間內，竊取
    甲○○所有新台幣（下同）50元之硬幣1枚。得手後，離開
    之際為鄰居張簡壽墉目睹，嗣於93年10月31日下午7時30分
    許，甲○○報警後循線查獲；（二）復承上揭竊盜之犯意，
    於93年11月20日某時，在位於高雄縣大寮鄉高屏溪河床，見
    原周長勝所有轉送伍冬和，復經伍冬和再轉贈丁○○使用已
    報廢未懸掛車牌之自小貨車1部（原車牌號碼為ＹC─2911號
    ），鑰匙插於電門上，以徒手轉動鑰匙啟動引擎而竊取之。
    得手後，於93年11月24日上午9時10分許，丙○○○駕駛該
    贓車行經高雄縣林園鄉○○路巷口時，因未懸掛車牌為警攔
    檢而查獲上情，並扣得鑰匙1串。
三、案經高雄縣政府警察局報請臺灣高雄地方法院檢察署檢察官
    偵查聲請以簡易判決處刑及移送併辦。
    理  由
一、被告丙○○○對於上揭犯罪事實，於本院審理時供承不諱，
    核與證人即被害人甲○○、丁○○於警訊中對於失竊情節之
    指述相符，復有目擊證人張簡壽墉對於被告行竊過程證述綦
    詳，被告對於渠等之警詢筆錄證據能力亦不爭執，本院自得
    採取證據。證人即被害人甲○○雖於警訊及本院審理中證述
    失竊之財物為現金2萬5000元及金項鍊1條，惟被告堅決否認
    有竊取上開財物，辯稱僅竊得50元硬幣1 枚等語。經查，證
    人甲○○所稱失竊之現金2 萬5000元係為繳納自己及兩名兒
    女之保險費，經本院依職權查詢證人甲○○及其兒子周兆龍
    係投保之國泰人壽公司，其中周兆龍保費係每年5 月14日繳
    納，合計每年應繳納4萬2779元，甲○○保費則為1萬5501元
    ，繳費時點為每年7月2日；另證人甲○○之女兒周兆芳係投
    保南山人壽公司，保費為2 萬及8千餘元，繳費時點為每年1
    月25日、8月24日，而92、93年度係墊繳等情，有電話紀錄2
    紙在卷可查，證人甲○○遭竊之時點為93年10月31日均已逾
    保費應繳納之期限數月，且證人甲○○及其兒女應繳保費之
    數額，亦顯逾於2 萬5000元，因此證人甲○○證述失竊之現
    金係為了繳納自己及兒女之保費等語，是否屬實，顯非無疑
    。另證人甲○○所證述失竊之金項鍊一條，證人甲○○既未
    證述該失竊金項鍊之式樣，且亦未於被告身上或家中查扣該
    金項鍊，或者被告持以變賣之記錄，因此，被告辯稱僅竊取
    50元硬幣1 枚等語，應堪採信。此外，復有丁○○出具之贓
    物認領收據1紙、鑰匙1 串、及甲○○家中大門毀壞之照片1
    幀扣案可稽，足認被告此部分之自白與事實相符，洵堪採為
    論罪科刑之依據，本件事證明確，被告犯行堪可認定，應依
    法論科。
二、被告於前開事實欄二、（一）被告徒手破壞被害人甲○○住
    處大門門鎖，於93年10月31日下午6 時侵入該住宅竊盜之行
    為，依高雄地區93年10月31日日沒時間為下午5 時22分，此
    有中華民國93年日出日沒時刻表1 份在卷可憑。核其所為，
    係犯刑法第321條第1項第1款、第2款之於夜間侵入住宅毀壞
    安全設備竊盜罪。另被告就事實欄二、（二）所為，係犯刑
    法第320條第1項之普通竊盜罪。又被告先後為加重竊盜及普
    通竊盜之犯行，時間緊接，所犯均係基本構成要件相同之罪
    名，顯係基於概括之犯意反覆為之，應依刑法第56條之規定
    ，論以情節較重之於夜間侵入住宅破壞安全設備竊盜罪，並
    加重其刑。公訴人雖僅就被告如事實欄二、（二）所示之犯
    行，以同法第320條第1項之普通竊盜罪嫌提起公訴，然檢察
    官就犯罪事實一部起訴者，其效力及於全部，本件被告如事
    實欄二、（一）所示之加重竊盜部分之犯罪事實，既經檢察
    官移請併辦審理，且與前揭起訴經論罪科刑部分，有連續犯
    之裁判上一罪關係，已如前述，依審判不可分原則，本院自
    得併予審理，並變更起訴法條，附此敘明。原審以被告犯罪
    事證明確，予以論罪科刑，固非無見。惟被告上開如事實欄
    二、（一）所示之竊盜犯行部分（即檢察官併案93年度偵字
    第23747號、94年度偵字第2890號部分），與本案為裁判上
    一罪，為起訴效力所及，原審未及審酌及變更起訴法條，均
    有未洽，上訴意旨因而指摘及此，其上訴為有理由，自應由
    本院將原判決撤銷，另為適當之判決。爰審酌被告正值年青
    力壯，不知自食其力，以竊取他人財物滿足私慾，行為誠屬
    不當，惟念被告於本院審理期間，犯後坦承全部犯行，態度
    尚佳等一切情狀，酌情量處如主文所示之刑。至於扣案之鑰
    匙1串非被告所有，業據被告供承在卷（參見本院審理卷第
    59 頁），爰不依法宣告沒收，附此敘明。
三、按檢察官聲請以簡易判決處刑之案件，經法院認為有第451
    條之1第4項但書之情形者，應適用通常訴訟程序審判之，刑
    事訴訟法第452 條定有明文；且對於簡易判決之上訴，準用
    刑訴法第3編第1 章及第2章之規定，管轄第二審之地方法院
    合議庭受理簡易判決上訴案件，應依通常程序審理。其認案
    件有刑訴法第452 條之情形者，應撤銷原判決，逕依通常程
    序為第一審判決，法院辦理刑事訴訟簡易程序案件應行注意
    事項第14項亦有規定；查本案中就檢察官移送併辦部分，本
    院認定係犯加重竊盜罪，並與被告所犯之普通竊盜罪，具有
    裁判上一罪之關係，顯與原審判決所認定之單一普通竊盜罪
    之犯罪事實不合，足認檢察官之聲請簡易判決處刑為不適當
    ，而有刑事訴訟法第451條之1第4項但書第2款之情形，依前
    揭法律規定，原審未及審酌併案部分之加重竊盜犯罪，乃屬
    誤用簡易處刑程序，應由本院合議庭逕依通常程序審理後，
    而為第一審之判決，檢察官或被告如不服本判決，仍得於法
    定上訴期間內，向管轄之第二審法院提起上訴，附此敘明。
據上論斷，應依刑事訴訟法第455條之1第3項、第369條第1項前
段、第364條、第299條第1項前段、第300條，刑法第56條、第
321條第1項第1款、第2款，判決如主文。
本案經檢察官乙○○到庭執行職務。
中      華      民      國   94     年    6  月  29   日
            鳳山刑事第二庭  審判長法  官 邱明弘
                                  法  官 胡宜如
                                  法  官 廖建瑜
以上正本證明與原本無異。
如不服本判決，應於收受送達後10日內向本院提出上訴書狀。
　　　　　　　　　　　　 　       書記官 張家榮
中　　華　　民　　國　　94　　年　　6 　　月　　30　　日
中華民國刑法第321條
犯竊盜罪而有左列情形之一者，處 6 月以上、 5 年以下有期徒
刑：
一  於夜間侵入住宅或有人居住之建築物、船艦或隱匿其內而犯
    之者。
二  毀越門扇、牆垣或其他安全設備而犯之者。
三  攜帶兇器而犯之者。
四  結夥三人以上而犯之者。
五  乘火災、水災或其他災害之際而犯之者。
六  在車站或埠頭而犯之者。
前項之未遂犯罰之。
